【裁判字號】    97,消債更,829
【裁判日期】    970912
【裁判案由】    更生事件
【裁判全文】
臺灣臺南地方法院民事裁定          97年度消債更字第829號
聲  請  人
即  債務人  甲○○
上列當事人聲請消費者債務清理事件，本院裁定如下：
    主  文
債務人甲○○自民國九十七年九月十五日上午十時起開始更生程
序。
    理  由
一、按債務人不能清償債務或有不能清償之虞，且無擔保或無優
    先權之債務總額未逾新臺幣（下同）1200萬元者，於法院裁
    定開始清算程序或宣告破產前，得向法院聲請更生。法院開
    始更生程序之裁定，應載明其年、月、日、時，並即時發生
    效力，消費者債務清理條例第3條、第42條第1項、第45條第
    1項定有明文。
二、本件債務人主張：債務人現每月薪資收入約30,000元，負債
    總額為3,091,265元，名下財產僅有汽車1輛，負債顯然超過
    資產甚多，已達不能清償債務或有不能清償之虞之程度。債
    務人曾向最大債權銀行台新銀行請求債務協商，而該銀行亦
    於民國（下同）97年7月3日付與債務人前置協商不成立通知
    書。債務人僅係一般消費者，並未從事營業，復未經法院裁
    定開始清算程序或宣告破產，爰向本院聲請更生等語。
三、債務人主張其現每月薪資收入約30,000元，負債總額為3,09
    1,265元，名下財產僅有汽車1輛，且債務人僅是一般消費者
    ，並未從事營業之事實，業據提出債權人清冊、財產及收入
    狀況說明書、財政部台灣省南區國稅局94年、95年度及96年
    度綜合所得稅各類所得資料清單、財政部台灣省南區國稅局
    財產歸屬資料清單，堪認債務人確已達不能清償債務或有不
    能清償之虞之程度。
四、按債務人對於金融機構因消費借貸、自用住宅借款、信用卡
    或現金卡契約而負債務，在聲請更生或清算前，應提出債權
    人清冊，以書面向最大債權金融機構請求協商債務清償方案
    ，並表明共同協商之意旨，消費者債務清理條例第151條第1
    項定有明文。又債務人於依本條例第151條第1項規定請求協
    商債務清償方案後，協商不成立時，應付與債務人證明書。
    消費者債務清理條例第151條第4項亦有明文。查台新銀行於
    97年7月3日付與債務人協商不成立通知書，此有債務人提出
    之前置協商不成立通知書在卷可稽。依上開規定，協商不成
    立。
五、綜上所述，債務人僅係一般消費者，並未從事營業，其已達
    不能清償債務或有不能清償之虞之程度，其中無擔保或無優
    先權之債務，在1200萬元以下，債務人曾向最大債權銀行國
    泰世華銀行請求協商債務清償方案，惟協商不成立，且未經
    法院裁定開始清算程序或宣告破產，又查無消費者債務清理
    條例第6條第3項、第8條或第46條各款所定駁回更生聲請之
    事由存在，則債務人聲請更生，應屬有據，爰裁定如主文。
中    華    民    國    97    年    9     月    12    日
              民事第二庭    法      官  侯明正
上為正本係照原本作成
本件不得抗告。
本裁定已於97年9月15日上午10時公告。
中    華    民    國    97    年    9     月    12    日
                            書  記  官  程欣怡


司法院資訊處製作；財團法人民間司法改革基金會備份。
